# 请教陈版，客户频繁换货但不退货的收入确认时点

提问人：alieenliu 时间：2019-05-26 19:49:06
请教陈版，如果客户频繁换货，收入时点应该如何确认，如果产品需要一段时间才能确认是否需要退换，那么是否发货后客户验收就可确认收入？还是等质保期过后才能确认收入呢？是换货的情况，不是退货，请陈版指点一下！

回答人：chenyiwei
需要考虑以下问题： 1 、退换货率能否合理估计； 2 、退回的货品是否存在质量问题，能否在不发生重大的整修成本的前提下以基本相当于原价的价格再次对外出售。
如果能合理估计退换货率，且预计换回的货品可以在不发生重大的整修成本的前提下以基本相当于原价的价格再次对外出售，则可以在客户验收时确认收入（扣除预计将退回的部分），同时就可能发生的退换货计提相关准备。

提问人：mrcr 时间：2019-05-27 12:56:03
请教陈版，
A 公司向B 公司采购零件采用如下模式：
例如，A 采购 1000 个，但为避免零件质量问题，B在发货的时候发 1010个。后期实际合格数量小于 1000 个，A 可要求 B 补发货。但如果实际合格数量超过了 1000 个，A 不用退回多余的零件。发票是按合同约定的数量、金额开具。这种模式下 A、B如何进行账务处理呢？
个人理解，对供应商 B 多提供的部分，借记销售费用，贷记存货/销项税对 A 而言，按通常的采购处理，但多出来的部分会影响单价金额？

回答人：chenyiwei
基本可以这样理解。

提问人：alieenliu 时间：2019-06-02 22:10:41
陈版，还想请教您，风险报酬的转移是否在对方验收收货时候已经转移给对方了，如果可以确认换货的收入，在这种标的物尚不明确的情况下是否算做风险报酬转移了？因为对方并没有完全接受此批商品才会换货的。而且被换回的商品有可能与换出的商品成本不一样，这样成本还处于一种尚未确定的状态下，是否可以在对方收货的时候确认收入？拜谢陈版

回答人：chenyiwei
和退货的原理类似，在可以合理估计退货率的情况下，虽然退货的是具体哪个特定项目不能事先确定，但因为该批商品本身是种类物而不是特定物，因此具体退回哪件货品的不确定性不影响收入确认。